臺灣高雄地方法院刑事宣示判決筆錄   100年度審訴字第2469號
公  訴  人  臺灣高雄地方法院檢察署檢察官
被      告  洪翎峰
指定辯護人  本院公設辯護人陳信凱
上列被告因100 年度審訴字第2469號毒品危害防制條例案件，經
檢察官提起公訴（起訴案號：臺灣高雄地方法院檢察署檢察官10
0 年度偵字第21380 號），經檢察官聲請法院改依協商程序而為
判決，本院合議庭認為適當，裁定由受命法官進行協商判決程序
，於中華民國100 年9 月30日下午3 時在本院刑事第二十法庭宣
示判決，以代判決書，出席職員如下：
        法  官  林裕凱
        書記官  黃振祐
        通  譯  陳洋豪
法官起立朗讀判決主文、犯罪事實要旨、處罰條文、附記事項，
及告以上訴限制、期間並提出上訴狀之法院，且諭知記載其內容
：
一、主文：
    洪翎峰施用第一級毒品，累犯，處有期徒刑捌月；又施用第
    二級毒品，累犯，處有期徒刑肆月，扣案之第二級毒品甲基
    安非他命壹包（含包裝袋，驗後淨重零點壹參捌公克）沒收
    銷燬之；又持有第一級毒品，累犯，處有期徒刑參月，扣案
    之第一級毒品海洛因參包（含包裝袋，驗後淨重合計零點壹
    柒肆公克）均沒收銷燬之。應執行有期徒刑壹年壹月，扣案
    之第一級毒品海洛因參包（含包裝袋，驗後淨重合計零點壹
    柒肆公克）、第二級毒品甲基安非他命壹包（含包裝袋，驗
    後淨重零點壹參捌公克），均沒收銷燬之。
二、犯罪事實要旨：
    洪翎峰前於民國89年間，因施用毒品案件，經本院裁定送觀
    察、勒戒後，認無繼續施用毒品傾向，於89年10月31日執行
    完畢釋放，並經臺灣高雄地方法院檢察署檢察官以89年度毒
    偵字第7076號為不起訴處分確定。又於91年間，因施用毒品
    案件，經國防部南部地方軍事法院以92年度和審字第323 號
    判決，分別判處有期徒刑6 月、4 月，應執行有期徒刑8 月
    確定，於92年9 月30日易科罰金執行完畢。復於97年間，因
    施用毒品案件，經本院以97年度訴字第712 號判決判處有期
    徒刑10月、5 月，應執行有期徒刑1  年1 月確定，於98年5
    月13日縮刑期滿執行完畢。詎洪翎峰猶不知悔改及戒絕毒癮
    ，先基於持有第一級毒品海洛因及施用第二級毒品甲基安非
    他命之犯意，於100 年6 月2 日凌晨2 時許，在高雄市○○
    區○○路酷酷龍電子遊戲場內，以新臺幣5,000 元之代價向
    真實姓名年籍不詳綽號「義仔」之成年男子購買第一級毒品
    海洛因3 包及第二級毒品甲基安非他命1 包後非法持有之，
    並於同日上午某時許，以吸食器燒烤之方式，施用上開所購
    入之第二級毒品甲基安非他命1 次（海洛因部分尚未施用即
    為警查獲）。復另基於施用第一級毒品海洛因之犯意，於10
    0 年6 月2 日採尿時起回溯72小時內，在高雄市鳳山區某麥
    當勞店內，以捲菸之方式，施用第一級毒品海洛因1 次。嗣
    於100  年6 月2 日5 時25分許，在高雄市○鎮區○○街110
    巷26號前，因行跡可疑為警盤查而查獲，並扣得其上開向「
    義仔」所購買之第一級毒品海洛因3包（驗後淨重合計0.174
    公克），及第二級毒品甲基安非他命1  包（驗後淨重0.138
    公克），經徵得其同意後採尿送驗，結果呈安非他命、甲基
    安非他命、可待因及嗎啡陽性反應，始悉上情。
三、處罰條文：
    毒品危害防制條例第10條第1 項、第2 項、第11條第1 項、
    第2 項、第18條第1  項，刑法第11條、第55條、第47條第1
    項、第51條第5 款、第9 款。
四、附記事項：
    被告以一行為同時持有第一級毒品海洛因及第二級毒品甲基
    安非他命，為想像競合犯，應從一重論以持有第一級毒品罪
    。又因被告上開持有第一級毒品海洛因，尚未施用即為警查
    獲，故應與其另行施用第一級毒品海洛因、第二級毒品甲基
    安非他命分論併罰。
五、協商判決除有刑事訴訟法第455 條之4 第1 項第1 款於本訊
    問程序終結前，被告撤銷協商合意或檢察官撤回協商聲請者
    ；第2 款被告協商之意思非出於自由意志者；第4 款被告所
    犯之罪非第455 條之2 第1 項所定得以協商判決者；第6 款
    被告有其他較重之裁判上一罪之犯罪事實者；第7 款法院認
    應諭知免刑或免訴、不受理者情形之一，及違反同條第2 項
    「法院應於協商合意範圍內為判決；法院為協商判決所科之
    刑，以宣告緩刑或2 年以下有期徒刑、拘役或罰金為限」之
    規定者外，不得上訴。
六、如有前述得上訴情形而不服本判決，得自收受判決（即以本
    宣示判決筆錄代之）送達之日起10日內，向本院提出上訴書
    狀，並應敘述具體理由，如未敘述上訴理由者，應於上訴期
    間屆滿後20日內補提理由書狀於本院（均須按他造當事人之
    人數附繕本）「切勿逕送上級法院」。
中    華    民    國   100    年    9     月    30    日
                  臺灣高雄地方法院刑事第十庭
                              書記官  黃振祐
                              法  官  林裕凱
以上正本證明與原本無異。
本件不得上訴。但有刑事訴訟法第455 條之4 第1 項第1 款、第
2 款、第4 款、第6 款、第7 款所定情形，或協商判決違反同條
第2 項之規定者，應於收受送達後10日內向本院提出上訴書狀，
並應敘述具體理由；如未敘述上訴理由者，應於上訴期間屆滿後
20日內向本院補提理由書（均須按他造當事人之人數附繕本）「
切勿逕送上級法院」。
中    華    民    國   100    年    9     月    30    日
                              書記官  黃振祐
附錄本案所犯法條：
《毒品危害防制條例第10條》
施用第一級毒品者，處6 月以上5 年以下有期徒刑。
施用第二級毒品者，處3 年以下有期徒刑。